【裁判字號】    88,易,752
【裁判日期】    890307
【裁判案由】    竊盜
【裁判全文】
臺灣花蓮地方法院刑事判決                          八十八年度易字第七五二號
    公  訴  人  臺灣花蓮地方法院檢察署檢察官
    被      告  丙○○
右列被告因竊盜案件，經檢察官提起公訴（八十八年度偵字第三九一七號），本院判
決如左：
    主  文
丙○○竊盜，處有期徒刑伍月。扣案之鑰匙壹支沒收。
    事  實
一、丙○○意圖為自己不法之所有，於民國（下同）八十八年九月二十二日凌晨二時
    三十分許（起訴書誤載為九月二十一日晚間二十三時許），在花蓮市○○○街二
    十七號前，持其所有鑰匙一支竊取乙○○所有停放於該處車號ＪＣ－四二九五號
    （現已經乙○○至監理單位換成Ｕ七－五０二二號）自用小客車，得手後供己代
    步使用。嗣於八十八年九月二十三日凌晨零時十分許，在花蓮縣新城鄉嘉新村四
    四八之九號前（起訴書誤載為蘇花公路鯨世界加油站前）為警查獲，並取回上揭
    失竊之贓車及扣得丙○○所有之鑰匙一把。
二、案經花蓮縣警察局花蓮分局報請台灣花蓮地方法院檢察署檢察官偵察起訴。
    理  由
一、訊據被告丙○○矢口否認有前揭竊車之犯行，辯稱：這部車不是伊所偷的，該車
    本來就停放在嘉新村四四八號前面，後來警察查到叫我下來，到我房間搜到一把
    鑰匙，但是該把鑰匙是房間門的鑰匙，不是偷車的鑰匙，根本不能開車，伊真的
    沒有偷那部車等語。惟查：
（一）、右揭犯罪事實，業據被害人乙○○指訴歷歷，且有贓證物品認領保管收據一
        紙附卷可稽。亦經證人黃玲翔於警訊時證述詳實。
（二）、被告於第一次警訊時自白稱「因在之前砍柴時，不小心砍傷左手掌，還未復
        原，至今無法找工作，現與太太分居，我自己撫養一個小孩，因有時要帶小
        孩子外出不易之情況下，才會臨時起意去竊車，我是自己一個人去偷車的，
        是以我預藏之汽車鑰匙去開啟該部車」等語（見警訊卷第二頁）。
（三）、雖嗣後被告於第二次警訊時復改稱「該部車是綽號『文章』的李岳鋒借車給
        我的」等語。但證人李岳鋒於警訊時供稱「伊根本沒有借車子給丙○○，車
        子不是伊偷的，不知道丙○○為什麼會這樣說？」等語（見警訊卷第十三頁
        ）。而被告丙○○於本院調查時又改稱「這部車事實上不是『文章』（即李
        岳鋒）交給我的，我在此向『文章』道歉，因我也是無可奈何的」等語（見
        本院八十八年十二月二十三日訊問被告筆錄），被告初則辯稱該車是綽號「
        文章」之李岳鋒所竊，惟為李岳鋒所否認，後則改稱該車並非李岳鋒所偷，
        其前後所辯不一，但應可確認該車並非李岳鋒所偷。
（四）、證人即查獲本案之警員甲○○於本院審理時證稱「當晚被害人的姊姊報案說
        她有看到乙○○失竊的汽車，我就和她在新城鄉嘉新村那裡發現該部車子，
        我摸那部車子是熱熱的，剛停下來，我在附近盤查就發現被告，過沒多久被
        害人也來了，被告坦承車子是他偷的；我是在被告的房間內的床頭看到一大
        串鑰匙旁的一支鑰匙，我拿到樓下試開該車，車門和引擎都可以發動引擎」
        （見本院八十九年一月十二日訊問被告筆錄）。
（五）、扣案之鑰匙雖經被告辯稱是房東給他開房間門的鑰匙，但經本院持該把鑰匙
        至被告所承租之房間（即花蓮縣新城鄉嘉新村四四八之九號二樓Ｃ室）履勘
        現場試開結果，並無法開啟該房門，此有本院八十九年一月十七日勘驗筆錄
        在卷足憑；而證人即該房屋出租人高海彬於本院調查時證稱「新城鄉嘉新村
        四四八之九號二樓Ｃ室曾經租給丙○○，他租沒有一個月就搬走了，大約是
        在八十八年九月份的事，這一把鑰匙並不是我們房間的鑰匙，一看就知道是
        汽車鑰匙（本院當場提示扣案鑰匙供其指認），怎麼可能是房間鑰匙？我在
        丙○○搬走打掃房間時，在床底下也找到二、三把類似的汽機車鑰匙和二、
        三張別人的身份證」等語（見本院八十九年一月十七日訊問證人筆錄）。顯
        見該扣案鑰匙確非房間鑰匙，而為其竊車所用之鑰匙。
（六）、綜上所述，被告所辯扣案之鑰匙是房間鑰匙，伊並沒有偷車等語，顯係事後
        飾卸之詞，不足採信，本件事證已臻明確，被告犯行洵堪認定，應予依法論
        科。
二、核被告所為，係犯刑法第三百二十條第一項之罪。爰審酌被告因一時貪念而觸法
    ，其犯罪所生之危害非巨，及犯罪後之態度不佳仍飾詞狡辯等一切情狀，量處如
    主文所示之刑。扣案之鑰匙一支業據證人高海彬證稱並非其租給被告丙○○房間
    之鑰匙，而係於被告承租之房間內所扣得，應屬被告所有並供本件犯罪所用之物
    ，爰併依刑法第三十八條第一項第二款予以沒收。
三、據上論結，應依刑事訴訟法第二百九十九條第一項前段，刑法第三百二十條第一
    項、第三十八條第一項第二款，罰金罰鍰提高標準條例第一條前段，判決如主文
    。
中      華      民      國    八  十  九  年    三      月      七      日
                              臺灣花蓮地方法院刑事庭
                                  法  官  林  國  泰
右正本證明與原本無異。
如對本判決不服，應於送達後十日內，向本院提出上訴狀。（應抄附繕本）
                                  法院書記官
中      華      民      國    八  十  九  年    三      月      八      日
附錄本判決論罪之法律條文
刑法第三百二十條第一項
意圖為自己或第三人不法之所有，而竊取他人之動產者，為竊盜罪，處五年以下有期
徒刑、拘役或五百元以下罰金。
意圖為自己或第三人不法之利益，而竊佔他人之不動產者，依前項之規定處斷。
前二項之未遂犯罰之。


司法院資訊處製作；財團法人民間司法改革基金會備份。
